# 请教陈版，不征税收入是否确认递延所得税负债

提问人：zero_zero 时间：2020-08-10 17:15:57
陈版，你好。我公司收到一笔 3000 万的政府补助，我司业务人员询问税务局，这笔补助符合不征税收入的条件。那么想请教一下，如果这笔补助一次性计入其他收益，是否需要就这个未来的纳税义务确认递延所得税负债？如果这笔补助计入递延收益，那么，需要对递延负债的余额部分确认递延所得税负债吗？
政府补助

回答人：chenyiwei
如果在收到当期立即计入其他收益，是否说明作为补助对象的费用支出也在同期发生，但这部分费用支出不得税前扣除？如果是，则虽然涉及纳税调整，但对后续期间的应纳税所得额无影响，无需确认递延所得税资产或负债。
如果在收到当期计入递延收益，后续转入其他收益，则说明在收到当期既不影响会计利润也不影响应纳税所得额，基于“初始确认豁免”的原则，无需确认递延所得税负债。

提问人：zero_zero 时间：2020-08-13 12:38:01
陈版，按照不征税收入的定义，如果这笔补助在 5 年之内我都没有使用，按照税法规定，在第 6 年我是需要去像税务局交这笔税金的，请问我在 5 年之后怎么去处理这笔税金？

回答人：chenyiwei
5 年后如果确定要缴纳的，届时再确认所得税费用和应交税费即可。

提问人：zero_zero 时间：2020-09-14 08:05:08
陈版，请问一下就是如果这比补助我司当期全部计入其他收益，但是相关的成本费用没有发生，是否需要就未来这部分不可抵扣的费用确认递延所得税费用呢？还是说我的处理方式有问题，对于不征税收入而言，没有发生相关支出就不能计入其他收益？

回答人：chenyiwei
“当期全部计入其他收益，但是相关的成本费用没有发生”的做法是否符合企业会计准则？

提问人：zero_zero 时间：2020-09-15 08:05:08
陈老师，我司拿到了政府给的一个说明文件，说这个补助是招商引资的补助款，这种情况下是否作为“征税收入”会比较合理？

回答人：chenyiwei
是。